臺灣士林地方法院交通事件裁定　　　　　　　　　　九十三年度交聲字第一六七六號
　　原處分機關　臺北市交通事件裁決所
　　異　議　人
　　受 處分 人　甲○○
右列受處分人因違反道路交通管理處罰條例案件，對於臺北市交通事件裁決所中華民
國九十三年十一月十五日所為之處分（原處分案號：北市裁三字第裁二二一ＡＧ00
00000號），聲明異議，本院裁定如左：
    主  文
異議駁回。
    理  由
一、按道路交通管理處罰條例及道路交通安全規則所稱之「汽車」，依道路交通管理
    處罰條例第三條第八款及道路交通安全規則第二條第一項第一款規定，均包括「
    機器腳踏車」。次按，汽車駕駛人，爭道行駛有「不依規定駛入來車道者」，處
    新臺幣（下同）六百元以上一千八百元以下罰鍰，並予記違規點數一點，道路交
    通管理處罰條例第四十五條第一項第三款、第六十三條第一項第一款分別定有明
    文。
二、本件異議人即受處分人甲○○於民國九十三年九月一日九時三十二分許騎乘車號
    號碼ＢＦＴ—四五七號機車，行經臺北市○○○路○段五十六巷時，因不依規定
    跨越雙黃實線駛入來車道，為臺北市政府警察局內湖分局員警當場拍照後，以受
    處分人有違反道路交通管理處罰條例第四十五條第三款「汽車駕駛人不依規定駛
    入來車道」規定之行為逕行掣單舉發，受處分人於收受舉發通知單後於應到案日
    期前（九十三年十月十五日）向原處分機關提出申訴，經原處分機關函轉舉發機
    關調查後，仍認受處分人有前開違規事實，原處分機關遂逕依道路交通管理處罰
    條例第四十五條第三款（贅引第一項）及違反道路交通管理事件統一裁罰標準表
    ，於九十三年十一月十五日裁決受處分人罰鍰九百元，並依同條例第六十三條第
    一項第一款（漏引第一款）記違規點數一點。
三、受處分人聲明異議意旨略以：伊當時係因為前面車子併排停車，道路規劃不當，
    無法於自己車道直行，不得已才跨過對向車道，有阻卻責任事由，應予不罰云云
    。經查：受處分人騎乘前開車號重型機車，於前揭時、地不依規定駛入來車道之
    違規事實，業據受處分人異議意旨所自承，且有當場拍攝照片在卷可證，應明確
    可認。受處分人雖以前詞置辯，然查：由舉發照片可知，案發之時，於系爭民權
    東路六段五十六巷上，車輛雖甚為擁擠，然車道內側車道車輛明顯並非臨時併排
    停車，而係停等紅燈之車輛，此觀路口亦有多輛機車停止於停止線前方待轉等情
    甚明，並無併排停車無法通過之情事，故此時受處分人大可跟在汽車後方等待綠
    燈時隨同循序起步行駛，根本毫無必要硬要跨越車道直行（蓋跨越的結果不過是
    插到前方停止線附近停等紅燈而已），受處分人於本件顯無任何不得已之情事（
    例如：為了閃避跨越車道之違規車輛、為了緊急救護人命等），必須跨越雙黃線
    駛入對向車道之必要甚為明確。且由受處分人異議所提出之該路段其他時段照片
    ，亦可知，該路段同向車道雖然有人會併排停車，但同向最內側之車道並無人隨
    便停車，駕駛人無正當理由自仍必須於內側車道循序向前行駛，甚為明確。受處
    分人並未舉證證明有何其他不得已情事，而以前詞空言主張應阻卻違規責任，顯
    無理由。從而原處分機關依前揭道路交通管理處罰條例第四十五條第三款、違反
    道路交通管理事件統一裁罰標準及處理細則第四十四條第一項及標準表之規定裁
    處受處分人罰鍰新臺幣一千八百元，並依同條例第六十三條第一項第一款記違規
    點數一點，核無不當。本件聲明異議為無理由，應予駁回。
四、據上論斷，應依道路交通案件處理辦法第十九條，裁定如主文。
中　　　華　　　民　　　國　　九十三　　年　　 十二 　　月　　 十六 　　日
                                  臺灣士林地方法院交通法庭
                                      法　官 王  沛  雷
右正本證明與原本無異。
如不服本裁定應於送達後五日內向本院提出抗告狀。
                                      書記官詹  志  鵬
中　　　華　　　民　　　國　　九十三　　年　 　十二　 　月　　二十一　　日
